臺灣高等法院臺中分院刑事裁定　　　　　民國九十三年度交抗字第三二號
　　抗　告　人
　　即受處分人　巨業交通股份有限公司
　　代　表　人　許雲霞
右抗告人因道路交通管理處罰條例案件，不服臺灣臺中地方法院中華民國九十二年十
二月十二日裁定（民國九十二年度交聲字第一○四九號），提起抗告，本院裁定如左
：
　　主      文
抗告駁回。
　　理      由
一、原審裁定意旨略以：按汽車車身、引擎、底盤等重要設備變更或調換，或因交通
    事故遭受重大損壞修復後，不申請公路主管機關施行臨時檢驗而行駛者，處汽車
    所有人新臺幣一千八百元以上三千六百元以下罰金，並責令其檢驗，道路交通管
    理處罰條例第十八條定有明文。另依道路交通安全規則第二十三條第一項及第二
    項：「汽車顏色、形式輪胎隻數及尺寸、燃料種類、座位、噸位、引擎車架、車
    身、使用性質及汽車所有人名稱、地址如有變更，均應向公路監理機關辦理登記
    。前項變更登記，除汽車所有人名稱、地址等變更時，免予檢驗外，餘均須檢驗
    合格」。經查：本件受處分人巨業交通股份有限公司所有之車號七五八－ＦＢ號
    營業大客車於民國（下同）九十二年八月二十日九時五十八分許，在台汽北站處
    ，為台北市監警聯合稽查小組舉發因「座位數不符（行照核四十四座、實際三十
    三座）」違規等情，有前揭舉發通知單、裁決書各一紙等在卷可稽，抗告人亦坦
    承車號七五八－ＦＢ號營業大客車確有座位數不符之情形，雖辯稱：該公司為長
    途旅客搭乘空間舒適，將車上座位調減為三十三位，車輛座減少並未妨礙行車安
    全，亦未有超重、超載等情形云云，然查車號七五八－ＦＢ號營業大客車行照既
    載明座位數為四十四位，該座位數即應依行照所載，且設置如有變更，應依道路
    交通管理處罰條例第十八條、道路交通安全規則第二十三條第一項及第二項辦理
    檢驗，以維護主管機關對車輛之管理，其未經檢驗擅自變更座椅，難認無違規，
    且亦不能證明絕不妨礙行車安全。從而，受處分人既有前揭違規行為，原處分機
    關援引上開規定，裁處受處分人罰鍰新臺幣（下同）一千八百元，並責令檢驗，
    逾期則依裁決書處罰主文規定裁處，並無不當，本件異議為無理由，應予駁回云
    云。
二、抗告意旨略以：本公司為長途旅客搭乘空間舒適，將車上座位調減為三十三位，
    並未違反道路交通管理處罰條例第十八條所列：汽車引擎、底盤等重要設備變更
    或調換或因交通事故受重大損壞修復後，不申請公路主管機關施行臨時檢驗而行
    駛者；車輛座位減少並未妨礙行車安全，亦未有超重、超載等情形，爰依法提起
    抗告云云。
三、經查抗告人違規之事實，有前揭舉發通知單、裁決書各一紙在卷可稽，抗告人亦
    坦承車號七五八－ＦＢ營業大客車確有座位數不符之情形，是抗告人上開違規之
    事實，應堪予認定。抗告人抗告意旨否認違規，恣意指摘原裁定不當，為無理由
    ，應予駁回。
四、據上論斷，應依道路交通案件處理辦法第二十六條、刑事訴訟法第四百十二條，
    裁定如主文。
中      華      民      國　  九十三     年      一      月    十三     日
                                   臺灣高等法院臺中分院刑事第十庭
                                   　　　審判長法  官　林  照  明
                                   　　　　　　法　官  蔡  名  曜
                                   　　　　　　法　官　吳　重　政
右正本證明與原本無異。
不得再抗告。
                                               書記官　林　育　德
中      華      民      國　  九十三     年      一      月    十五     日
                                                              　　　　　Ｆ
